【裁判字號】    95,重上更(三),296
【裁判日期】    951219
【裁判案由】    違反毒品危害防制條例
【裁判全文】
臺灣高等法院臺南分院刑事判決   95年度重上更(三)字第296號
上  訴  人  臺灣臺南地方法院檢察署檢察官
上  訴  人
即  被  告  丁○○
指定辯護人  本院公設辯護人  庚○○
上列上訴人因被告違反毒品危害防制條例案件，不服臺灣臺南地
方法院93年度訴字第1083號中華民國94年1月26日第一審判決（
起訴案號：臺灣臺南地方法院檢察署93年度偵緝字第238號），
提起上訴，判決後經最高法院第3次發回更審，本院判決如下：
    主  文
原判決撤銷。
丁○○連續販賣第二級毒品，處有期徒刑捌年。扣案之第二級毒
品安非他命共柒包（淨重陸玖點肆陸公克）沒收銷毀；外包裝袋
柒個、扣案「0000000000號」行動電話壹支均沒收；販毒所得新
臺幣肆萬肆仟元沒收，如全部或一部不能沒收時，以其財產抵償
之。又連續轉讓第二級毒品，處有期徒刑拾月。扣案之第二級毒
品安非他命共柒包（淨重陸玖點肆陸公克）沒收銷毀、外包裝袋
柒個沒收。應執行有期徒刑捌年陸月，扣案之第二級毒品安非他
命共柒包（淨重陸玖點肆陸公克）沒收銷毀；外包裝袋柒個、扣
案「0000000000號」行動電話壹支均沒收；販毒所得新臺幣肆萬
肆仟元沒收，如全部或一部不能沒收時，以其財產抵償之。
    事  實
一、丁○○綽號「金仔」，基於意圖營利販賣第二級毒品安非他
    命及轉讓第二級毒品安非他命之概括犯意，先自民國91年10
    月中旬至同年12月底止，連續在屏東縣潮州鎮其租屋住宅內
    （詳細地址不詳），販賣第二級毒品安非他命（下簡稱安非
    他命）予己○○，每次販賣2至3錢、每錢新臺幣（下同）3
    千5百元共6次，前開販賣毒品所得計4萬2千元（以最有利於
    被告之方式計算，即每次販賣2錢共7千元），復承上之犯意
    ，自92年10月初起，至同月22日止，以由甲○○先撥打丁○○所有之「0000000000號」行動電話，與丁○○約定在臺南
    縣永康市○○街267巷80弄18號5樓之6處所（該處所為甲○○乾姐丙○○朋友江怡君承租後交丙○○使用，嗣丙○○因
    毒品案入所執行觀察勒戒，而將鑰匙交甲○○使用）內見面
    ，丁○○再以每包5百元、1千元不等之價格，在上開處所連
    續販賣安非他命予甲○○共3次（以最有利於被告之方式計
    算，即其中2次各販賣5百元之安非他命，另1次販賣1千元之
    安非他命），前開販賣毒品所得計2千元，合計販賣安非他
    命所得計4萬4千元。另於92年8、9月間在永康市○○街267
    巷80弄18號5樓之6丙○○住所，先後4次將安非他命無償轉
    讓給丙○○吸食。嗣於92年10月22日前某日，丁○○意圖販
    賣而向不詳之人購入安非他命後，為避免隨身攜帶為警查獲
    ，遂先將購得之安非他命寄放於上開處所，至於92年10月22
    日下午1時許，己○○因心情不佳，欲購買安非他命施用，
    聯絡丙○○未果，乃撥打甲○○所持用之「0000000000號」
    行動電話表明前情，甲○○於電話中告以丁○○在上開處所
    寄放有安非他命，並約己○○至上開處所會合。迨己○○於
    同日下午2時許抵達後，甲○○即撥打丁○○所持用之「000
    0000000號」行動電話聯絡丁○○，詎丁○○為請甲○○、
    己○○幫其找其他買主，亦承上開轉讓毒品之概括犯意，於
    92 年10月22日下午2時41分許，在電話中表明讓己○○、甲○○試用其所寄放在上開處所之第二級毒品安非他命，而無
    償轉讓第二級毒品安非他命予己○○、甲○○各1次。嗣於
    同日下午4時30分許，為警搜索在上開處所，當場查獲扣得
    丁○○所有之安非他命共七包（毛重72.69公克，總淨重
    69.65 公克，共取0.19公克供鑑驗用罄，總餘69.46公克）
    而查獲。
二、案經臺南縣警察局永康分局報請臺灣臺南地方法院檢察署檢
    察官偵查起訴。
    理  由
一、按被告以外之人於審判外之言詞或書面陳述，除法律有規定
    者外，不得作為證據；刑事訴訟法第159條第1項定有明文。
    是證人甲○○、丙○○、己○○於警詢之證述，均屬於審判
    外之言詞陳述，不得作為證據。次按被告以外之人於審判外
    向法官所為之陳述，得為證據。被告以外之人於偵查中向檢
    察官所為之陳述，除顯有不可信之情況者外，得為證據；刑
    事訴訟法第159條之1第1、2項復定有明文。是被告以外之人
    於審判中向法官所為之陳述，更得作為證據；則其等證人於
    審判中陳稱其於警詢、偵查中之證述為真正，自亦得採為證
    據；被告以外之人於偵查經具結，向檢察官所為之陳述，因
    檢察官係代表國家行使犯罪偵查而依法定程序執行公務，經
    查並無顯有不可信之情況，則亦得為證據，合先敘明。
二、訊據上訴人即被告丁○○矢口否認有上開販賣及轉讓安非他
    命予甲○○、己○○、丙○○等犯行，辯稱：伊於92年10月
    22日前往臺南縣永康市○○街267巷80弄18號5樓之6處所，
    要找甲○○談天，警方於該處查獲之安非他命、夾鏈袋、吸
    食器、電子磅等物非伊所有，不知係何人所有，伊沒有販賣
    安非他命給己○○、甲○○，也沒拿過安非他命給丙○○、
    己○○、甲○○無償施用，己○○同居人乙○○曾借用許志
    祥之汽車一同到屏東找伊，應知己○○未向伊購買毒品，不
    能單憑己○○、甲○○之不實指訴，令其負刑責云云。
三、經查被告丁○○確曾於前述時地，販賣安非他命予己○○、
    甲○○等情，迭據證人己○○、甲○○及警員戊○○證述明
    確，茲詳述如下：
(一)證人己○○於本院更三審到庭結證稱：「認識丁○○，證人
    自己有吸用安非他命，曾被送強制戒治過。（你有無向丁○○買過安非他命？）有的。（丁○○是不是在庭上的這一個
    人？）對的。（你之前在地檢署曾經說過向丁○○買安非他
    命，你所說的話是否實在？）我所說的話都是實在的，我前
    後向被告買過6次，每錢3千5百元都是實在的。（你又在地
    檢署陳述警察在屋內查獲的安非他命7包是丁○○所有，房
    屋是丙○○租的，實際上是丁○○在居住，這些話實在否？
    ）實在。（你為何有錢跟他買？）我與男友乙○○籌錢去向
    他買的。（你要去向丁○○購買安非他命事先如何與丁○○
    聯絡？）打丁○○的手機。…」（見本院重上更三第一卷第
    223-224頁）。而查證人己○○於偵查中亦結證稱：「我有
    向丁○○購買安非他命，第1次是91年10月中旬，最後1次是
    91年12月底，共買6次每次買2至3錢，每錢是3千5百元，都
    是去屏東縣潮州鎮丁○○住的地方買的」、「我的朋友介紹
    我認識丁○○，我本來就認識丙○○，我朋友向我說丁○○
    有安非他命可賣，我先打電話連絡約定時間後，再去潮州丁○○租的地方交易…最近心情不好想要吸，就想到丙○○，
    因為丙○○曾說所吸的安非他命也是向丁○○買的，伊就在
    92年10月22日下午1時多，打電話給丙○○，丙○○手機不
    通，再打給甲○○，問丙○○如何連絡，甲○○說丙○○已
    經被抓，且向我說「金仔」（即被告）在找我，我坐計程車
    到永康市○○街附近，甲○○出來載我進去，甲○○再打電
    話給丁○○，丁○○在電話中叫我先試試安非他命，丁○○
    說自己很快就會到」、「我後來於92年10月22日日下午4點
    30分，在臺南縣永康市○○街267巷80弄18號5樓之6，為警
    查獲屋內有安非他命7包，當時在場還有甲○○」、「扣案
    安非他命是丁○○所有」、「甲○○有鑰匙，甲○○是丙○○的乾弟弟，當時丙○○已經去觀察、勒戒，所以丙○○將
    鑰匙交給甲○○，丁○○如果要進入屋內，就打電話給甲○○叫甲○○去開門」、「丁○○很希望我幫忙介紹客人向他
    買安非他命」、「我之前自91年10月中旬開始，在屏東縣潮
    州鎮內有向他買安非他命，直到同年12月底左右」、「每次
    購買約2、3包，每包3千5百元，…都是到屏東潮州鎮丁○○
    住的地方購買，那地方是丁○○承租的」（見偵字第12470
    號卷第10頁、偵緝字第238號卷第73-75頁）。且證人己○○
    確有施用毒品多次前科，有臺灣高等法院己○○前科紀錄表
    及本院調取己○○違反毒品危害防制條例案之相關案卷及其
    被裁定送戒治等裁判在卷可佐 (見本院更三第二卷第37-45
    頁)。雖證人乙○○到庭結證稱：其於92年3月入監執行前曾
    借用許志祥之汽車載己○○到屏東找過丁○○，但己○○當
    時與其同居並沒收入，不可能有錢向丁○○購買毒品；證人
    許志祥則證稱：其與乙○○、己○○一齊到過屏東找丁○○
    ，當時沒看見己○○或乙○○向丁○○購買毒品，但看見乙○○從口袋拿出安非他命吸食等情。查證人乙○○與證人己○○固曾係同居人，但己○○是否有經濟能力購買毒品，是
    否為乙○○所能明確查知，並非無疑，因乙○○於92年3月
    入監服刑後，己○○仍繼續施用毒品至本案查獲時，足見己○○之經濟來源應非僅依賴乙○○，是乙○○之證言要難認
    為被告有利之證明。至於證人許志祥則僅陪同前往2次，亦
    不足證明其他時間己○○不能向被告購買毒品。至己○○於
    93年8月10日偵訊時雖稱：每次購買約2、3包，每包3千5百
    元，總共約買「3、4次」左右，與以前所述共買6次不符，
    惟其於警訊及92年11月28日偵查中均明確供稱共購買6次，
    於案發之初記憶較為清楚，自以初供所述較為可採，於本院
    更三審時亦陳稱購買6次，故本院認定被告販賣安非他命給
    己○○之次數為6次為可採，起訴書所載販賣第二級毒品安
    非他命予己○○4次，即有不當。因本院調查所得之被告販
    賣予己○○之6次犯行與起訴事實所載之4次犯行有裁判上一
    罪之連續犯關係，為起訴效力所及，本院自應併予審理，併
    此敘明。
(二)證人甲○○於本院更三審到庭結證稱：「自己有吸毒安非他
    命。（你有無向丁○○買過安非他命？）有一起買過，是由
    丁○○出面去購買的，由丁○○分給我的。（你為何之前在
    地檢署說向丁○○購買安非他命？）我在偵查中確實有這麼
    說沒錯。（你在警局說也有向丁○○購買安非他命，有何意
    見？）對的。為何到本院的時候說是與被告共同合資購買安
    非他命的？）後來我要拿錢向丁○○買毒品的時候，丁○○
    說他身上沒有毒品，然後他說不然他也出錢就由他去合買。
    （丁○○有無拿安非他命給你試吃，有幾次？）有的。幾次
    因為時間太久了，我忘記了。（你現在何案件執刑？）毒品
    罪判1年9月，吸食的，沒有販賣。（被查獲當天你是第幾次
    去永康市○○街267巷80弄18號那邊？）第幾次我忘記了，
    但不是第一次。（該地點是誰住的？）該地點是丙○○的朋
    友租給丙○○住的，丁○○沒有住該處。（當時查獲毒品是
    誰的？）我與丁○○合買的。（你說是丙○○住該處為何查
    獲毒品卻是你與丁○○所有？）丙○○在查獲之前已經因案
    執行，就將鑰匙交給我，然後房子是我在住，丁○○沒有住
    該處。（毒品誰拿去的？）丁○○。（空的夾鍊袋，行動電
    話、電子磅秤是誰的？）原本去那邊就有看到了，是丙○○
    的。」（見本院更三第一卷第155-157頁）。而證人甲○○
    於警訊時供稱：「警方在永康市○○街267巷80弄18號5樓之
    6丙○○住處所搜索查扣之安非他命…是丁○○所有」、「
    丁○○持有該批安非他命是要販賣的，丁○○無固定收入，
    他告訴我要販賣安非他命來維持生計」、「我有向丁○○購
    買安非他命，我用手機撥打丁○○的手機（0000000000號）
    ，向他購買安非他命，每次向他購買1小包，價錢5百元到1
    千元」、「於92年10月初至今我向他購買3次，購買地點均
    在臺南縣永康市○○街267巷80弄18號5樓之6」（見警卷第
    8-12頁）。於偵查中亦結證稱：「我有向丁○○買安非他命
    ，今年（92年）10月初買第1次，最後一次是同年10月22日
    ，共買3次，2次買5百元，一次買1千元，都是去臺南縣永康
    市○○街267巷80弄18號5樓之6向丁○○買的」、「丙○○
    介紹我認識他（指丁○○），且向我說要安非他命可以向丁○○拿，丁○○留「0000000000號」行動電話號碼給我，我
    每次要買安非他命就先打電話給他，他就約時間叫我去被查
    獲的地點」（見偵字第12470號卷第10頁）。雖證人甲○○
    於本院上訴審審理中翻異前供，改證稱：案發當時查扣之毒
    品安非他命，是其出1萬元與丁○○一起合買的，丁○○出
    多少錢伊不知道云云（詳上訴卷第105頁）。惟查證人甲○○既稱是與被告合資購買，何以不知被告出多少？又先則稱
    該毒品是被抓的前幾天買的，由其帶到丙○○住處；嗣又稱
    係由被告丁○○帶到丙○○住處交付（見同上卷第106頁）
    ，前後已見矛盾，查證人甲○○確有施用毒品多次前科，有
    臺灣高等法院己○○前科紀錄表在卷可佐。再觀其偵查中證
    述對於購買之次數、時間、地點、金額及聯繫方法，均有詳
    細陳述，故證人甲○○於偵查中證言較可採信。
(三)參以指揮搜索之證人即當時任職臺南縣警察局永康分局永康
    派出所所長戊○○於本院更一審審理時結證稱：「勤區警員
    跟我反應這戶有在販賣毒品，我就叫同仁去查證，去現場照
    相證明有毒品交易情形後，依規定去聲請搜索票」、「因為
    同仁搜索時，丙○○沒有在現場，我們搜索到毒品後，因己○○在現場，所以才叫他簽名，而且己○○指認毒品是丁○○的」、「甲○○、己○○說毒品是他的」（見上更一卷第
    68、69頁）。證人戊○○於本院更三審復到庭結證稱：「（
    提示警卷搜索扣押清單，是否由你們去製作的？）對的。（
    既然是查案，為何扣押物品收據及搜索扣押目錄，不請丁○○簽名呢？）丁○○是後來才到的，他說毒品並非他的，所
    以他不簽名。（你們原先接到的線報是否丁○○販毒？）不
    是，原先的線報是丙○○在販毒。（你們去搜索之前，有無
    事先去現場照相？）有的，因為我們申請搜索票必須要有現
    場的照片。（你們有無搜索票的申請資料呢？）都已經附上
    去了。」（見本院更三第一卷第154頁）。
(四)綜合以上事證，被告丁○○確有上開販賣第二級毒品安非
    他命予證人己○○、甲○○二人，應可認定。
三、另被告丁○○於92年8、9月間多次無償轉讓安非他命予丙○○施用，並於92年10月22日下午無償轉讓予己○○、甲○○
    試用等情，亦據證人丙○○、己○○、甲○○證述明確，茲
    詳述如下：
(一)證人己○○於本院更三審到庭結證稱：「之前在地檢署我所
    說的話都是實在的」。而查證人己○○於偵查中結證稱：「
    …我坐計程車到永康市○○街附近，甲○○出來載我進去，
    甲○○再打電話給丁○○，丁○○在電話中叫我先試試安非
    他命，丁○○說自己很快就會到」、「當天（指92年10月22
    日）是丁○○免費讓我試用，可能是我之前曾向他買過安非
    他命，所以才免費讓我試吃」（見偵字第12470號卷第10頁
    、偵緝字第238號卷第74頁）。
(二)證人甲○○於本院更三審到庭結證稱：「丁○○有拿安非他
    命給我試吃」，且參諸證人甲○○於警訊時即供稱：「我在
    現場吸食之安非他命是丁○○提供的，因他把安非他命寄放
    在該處，我事先已和他講明，如果我要吸食時，他答應我可
    以吸食少量的毒品」（見警卷第12頁），堪以佐證其於本院
    更三審之證詞非虛。
(三)證人丙○○於本院更三審到庭結證稱：「（你有無吸用安非
    他命？）以前有吸用安非他命。（丁○○有無拿安非他命給
    你吸用？）有的。（丁○○拿過幾次安非他命給你施用？）
    應該4、5次左右。（地點是否在臺南縣永康市○○街267巷
    80弄18號5樓之6？）對的。（是否92年8、9月間的時候？）
    應該是。（你之前在地檢署說臺南縣永康市○○街267巷80
    弄18號5樓之6是江怡君所承租的，他將鑰匙交給我的，後來
    我將鑰匙交給甲○○，丁○○曾經說要寄放安非他命被你拒
    絕，這樣對否？）對的。」（見本院更三第二卷第69頁）。
    又證人丙○○於原審審理中亦結證稱：大約於92年8、9月間
    在永康市○○街267巷80弄18號5樓之6住所，丁○○約曾4、
    5次拿安非他命給伊吸食，至證人丙○○證稱約4、5次，以4
    次較有利於被告，自應認定4次為當。參以證人丙○○於偵
    查中亦結證稱：「臺南縣永康市○○街267巷80弄18號5樓之
    6住宅是我朋友江怡君承租的，她鑰匙交給我，我將鑰匙交
    給甲○○使用，因甲○○是我乾弟弟，而且認識江怡君」、
    「我與己○○、甲○○、丁○○是大家在一起互相認識，丁○○的綽號是金仔」、「丁○○於92年10月間曾來找我，說
    要寄放安非他命在我住處，他說如果帶在身上會不方便，但
    我拒絕他，怕會出事」（見偵字第12470號卷第52-53頁、偵
    緝卷第89-91頁），核與證人甲○○、己○○前開證詞相符
    ，益徵被告丁○○於92年10月間，即將安非他命等物放置在
    上開臺南縣永康市○○街267巷80弄18號5樓之6處所。
(四)再佐以卷附之證人甲○○所有之「0000000000號」行動電話
    雙向通聯紀錄及發話記錄各乙份，可知證人甲○○之「0000
    000000號」與被告之「0000000000號」行動電話，於92年10
    月22日，確有彼此通話之情形（見偵字第12470號卷第24-
    46頁、偵緝卷第39-48頁），益徵證人己○○所述被告丁○○於92年10月22日，於電話中表示免費提供安非他命予己○○、甲○○施用乙情，應屬無訛。
四、又扣案之結晶物7包，經臺南縣警察局永康分局鑑驗結果，
    呈安非他命反應，為第二級毒品安非他命，有前揭扣押書及
    初步檢驗報告單各乙紙在卷可佐（見警卷第24、25頁），惟
    該7包毒品經送內政部警政署刑事警察局鑑驗結果實際總毛
    重72.69公克，總淨重69.65，共取0.19公克供鑑驗用罄，總
    餘69.46公克，有該局92年11月12日刑鑑字第0920211372號
    鑑驗通知書在卷足憑（見92年度毒偵字第1918號偵查卷第5
    頁），而己○○、甲○○之尿液經檢驗結果，均有安非他命
    之反應檢驗報告可按（見93年度偵緝字第65、66、97、98頁
    ），證人甲○○、己○○均證稱前開所扣得之安非他命為被
    告丁○○所有等語無誤，益徵被告丁○○確有販賣及轉讓第
    二級毒品安非他命之事實。又被告自陳以前在屏東潮州當遊
    藝場經理，後來染上毒癮，經濟上不濟，所以來臺南找工作
    （見原審卷第168頁），足見被告當時並無工作，則被告顯
    係以販賣第二級毒品安非他命以維吸毒所需，故除其於92年
    10月22日，為誘使己○○、甲○○向其繼續購買並介紹他人
    前來購買安非他命，而無償轉讓安非他命予己○○、甲○○
    試用外，被告係以低價購入再以高價賣出之安非他命牟利，
    有販賣安非他命營利之意思，至為明顯。綜上所述，本件事
    證明確，被告販賣及轉讓安非他命之犯行，均堪以認定，應
    依法論科。
五、按毒品危害防制條例，業於92年7月9日經修正公布，並自93
    年1月9日施行，其中第4條製造、運輸、販賣毒品罪由5項增
    列為6項，第8條轉讓毒品罪則由4項增定為6項，惟第4條第2
    項規定販賣第二級毒品既遂罪，及同條例第8條第2項規定轉
    讓第二級毒品罪，修法前後刑度並無不同，不生比較新舊法
    問題。被告行為後，刑法第56條連續犯之規定，業於94年2
    月2日修正公布刪除，並於95年7月1日施行，則被告之犯行
    ，於刑法修正公布施行後，應併合處罰，此刪除雖非犯罪構
    成要件之變更，但已影響行為人刑罰之法律效果，為法律有
    變更，依刑法第2條第1項規定，比較新、舊法結果，修正後
    之規定於被告不利，自仍應適用較有利於被告之行為時法律
    即舊法論以連續犯(最高法院95年第8次刑事庭會議決議參照
    ），均合先敘明。查安非他命係毒品危害防制條例第2條第2
    項第2款所明定列管之第二級毒品，不得持有、轉讓、販賣
    ；又所謂販賣者，只要有意圖營利販入行為即已足，並不以
    實際售出為必要，亦即，不以購入後復行賣出為必要，如行
    為人以營利目的購入或賣出，有一於此，犯罪即已完成。（
    最高法院25年度非字第123號判例意旨可資參照），被告丁○○係以營利之目的，販入、販出第二級毒品安非他命，核
    其所為，係犯毒品危害防制條例第4條第2項之販賣第二級毒
    品罪。起訴書載被告販賣安非他命予己○○4次，經調查結
    果應認係6次，所增加2次事實與起訴事實有裁判上一罪之連
    續犯關係，為起訴效力所及，本院仍應依法審理。又被告先
    後多次販賣毒品與證人己○○、甲○○及意圖販賣於92年10
    月22日前販入安非他命之犯行，時間緊接，犯罪構成要件相
    同，顯係基於概括之犯意反覆為之，為連續犯，應依修正前
    刑法第56條之規定，論以一罪，其法定刑為有期徒刑部分並
    依法加重其刑，法定刑為無期徒刑部分，依法不得加重。又
    被告於92年8、9月間在永康市○○街267巷80弄18號5樓之6
    處所，丁○○曾4次將第二級毒品安非他命無償提供丙○○
    施用之行為，另於92年10月22日，又將第二級毒品安非他命
    無償提供己○○、甲○○施用之行為，係犯同條例第8條第2
    項之轉讓第二級毒品罪，以上數行為時間緊接，犯罪構成要
    件相同，顯係基於概括之犯意反覆為之，為連續犯，應依修
    正前刑法第56條之規定，論以一罪，並加重其刑。被告所犯
    上開連續販賣第二級毒品與連續轉讓第二級毒品二罪間，犯
    意各別，行為互殊，應予分論併罰。又被告於92年8、9月間
    四次將第二級毒品安非他命無償提供丙○○施用之犯行，雖
    未經公訴人提起公訴，惟既與起訴部分事實有連續關係，為
    裁判上一罪，依審判不可分原則，本院亦應加以審究，併此
    敘明。
六、原審認被告罪證明確予以論科固非無見，惟查：(一)販賣毒品
    罪，以行為人有營利之意圖為必要，原審未於事實欄載明被
    告有「營利之意圖」，自有未洽。(二)被告自91年10月中旬至
    同年12月底止，連續在屏東縣潮州鎮其租屋住處，販賣第二
    級毒品安非他命予己○○，每次販賣2至3錢、每錢3千5百元
    共6次，業據其於偵查中供述甚詳，起訴書記載為4次，原判
    決雖予訂正，但未敘明理由，容有未洽。(三)被告於92年8、9
    月間4次將第二級毒品安非他命無償提供丙○○施用之犯行
    部分，原審未及審酌，尚有未洽。(四)刑法第56條連續犯之規
    定於94年2月2日修正公布刪除，並於95年7月1日施行，則被
    告之犯行，於刑法修正公布施行後，應併合處罰，原判決未
    及依刑法第2條第1項規定，比較新舊法結果，逕依修正前刑
    法第56條判處，亦有不當。(五)扣案毒品7包經送內政部警政
    署刑事警察局鑑驗結果實際總毛重72.69公克，總淨重69.65
    ，共取0.19公克供鑑驗用罄，總餘69.46公克，有該局92年
    11月12日刑鑑字第0920211372號鑑驗通知書在卷足憑（詳92
    年度毒偵字第1918號偵查卷第5頁），原判決未予詳查，於
    主文記載扣案之第二級毒品安非他命共7包（毛重72.69公克
    ）沒收銷毀之，而置取驗滅失部分0.19公克於不論，仍有未
    洽。(六)0000000000號行動電話1支係被告所有，且為供犯罪
    所用之物，原審未予宣告沒收，亦有未洽。(七)被告有2次賭
    博、多次違反毒品危害防制條例罪，有臺灣高等法院被告前
    案紀錄表在卷可佐，素行非佳，其多次販賣毒品安非他命犯
    行，一再否認犯行未見悔意，犯後態度不佳，原審判決竟以
    其犯罪情節衡情尚有可憫恕之處，依刑法第59條之規定，減
    輕其刑，即有不當。被告上訴意旨否認犯罪，雖無可取，檢
    察官上訴意旨認原審依刑法第59條之規定，減輕其刑而指摘
    原判決不當，為有理由。原判決既有上開可議之處，自屬無
    可維持，應由本院撤銷改判。爰審酌被告已有多項前科，素
    行非佳，有臺灣高等法院被告全國前案紀錄表1份附卷可按
    ，其為貪圖不法利益，竟販賣、轉讓毒品供人施用，戕害國
    民身心健康，並對社會秩序及善良風俗造成負面影響，其迭
    於偵查、審理中一再否認犯行，未見悔意，並斟酌其販賣安
    非他命之次數、期間、所得，犯罪致生之危害等一切情狀，
    量處如主文第2項所示之刑，並定應執行刑，以資懲儆。
七、再按犯毒品危害防制條例第4條之罪者，其因犯罪所得之財
    物，均沒收之，如全部或一部不能沒收時，追徵其價額或以
    其財產抵償之，同條例第19條第1項著有明文。查被告就前
    開販賣毒品之次數、金額及所得，據證人己○○、甲○○等
    之證述，並依最有利被告之原則，即依最少次數、最低金額
    審酌而認定如下：(一)被告丁○○販賣第二級毒品安非他命予
    己○○之部分：依證人己○○於偵查中結證稱：伊共向丁○○買安非他命6次，每次買2至3錢，每錢是3千5百元等語，
    本院以每錢3千5百元之價格，每次購買2錢安非他命，共購
    買6次，計算得被告販賣毒品予己○○之所得為4萬2千元（
    3500×2×6＝42000）。(二)被告丁○○販賣第二級毒品安非
    他命予甲○○之部分：依證人甲○○於偵查中結證稱：伊共
    向丁○○購買3次安非他命，2次買5百元，1次買1千元等語
    ，計算被告販賣第二級毒品安非他命予證人甲○○之所得共
    2千元（2×500＋1000＝2000 )。則被告販賣第二級毒品安
    非他命所得共計為4萬4千元，均應為沒收之諭知，如全部或
    一部不能沒收時，應以被告之財產抵償之。而扣案之第二級
    毒品安非他命共7包淨重69.46公克（實際總毛重72.69公克
    ，總淨重69.65，共取0.19公克供鑑驗用罄，總餘69.46公克
    ），屬第二級毒品，既有前開扣押書及鑑驗通知書在卷可憑
    ，應依毒品危害防制條例第18條第1項前段之規定，沒收銷
    燬，外包裝袋7個，可以防止毒品裸露，並有防潮作用，為
    供販毒所用，且屬被告所有，另扣案「0000000000號」行動
    電話1支，為被告所有，已據證人甲○○、己○○證述在卷
    ，且係供犯本案販賣安非他命所用之物，均依毒品危害防制
    條例第19條第1項前段宣告沒收之；扣案電子磅秤1個、夾鏈
    袋330個為全新尚未使用，被告否認係其所有，復無證據證
    明確係被告所有供本案犯罪所用之物，另扣案安非他命吸食
    器2組，不能證明係專供被告施用毒品所用之物，亦非供被
    告犯本案所用之物，爰不另為沒收之諭知，附此敘明。
據上論斷，依刑事訴訟法第369條第1項前段、第364條、第299條
第1項前段、毒品危害防制條例第4條第2項、第8條第2項、第18
條第1項前段、第19條第1項，刑法第11條前段、第2條第1項前段
、第51條第5款、第38條第1項第2款，修正前刑法第56條，判決
如主文。
本案經檢察官江守權到庭執行職務。
中    華    民    國    95    年    12    月    19    日
                  刑事第一庭    審判長法  官  黃崑宗
                                      法  官  夏金郎
                                      法  官  王明宏
以上正本證明與原本無異。
如不服本判決，應於收受本判決後十日內向本院提出上訴書狀。
其未敘述上訴理由者並得於提起上訴後十日內向本院補提理由書
狀（均須按他造當事人之人數附繕本）「切勿逕送上級法院」。
                                      書記官  黃全忠
中    華    民    國    95    年    12    月    20    日
附錄本案論罪科刑法條：
毒品危害防制條例第4條第2項：
製造、運輸、販賣第二級毒品者，處無期徒刑或七年以上有期徒
刑，得併科新臺幣七百萬元以下罰金。
毒品危害防制條例第8條第2項：
轉讓第二級毒品者，處六月以上五年以下有期徒刑，得併科新
臺幣七十萬元以下罰金。


司法院資訊處製作；財團法人民間司法改革基金會備份。
